【裁判字號】    99,監,123
【裁判日期】    990518
【裁判案由】    許可監護人行為
【裁判全文】
臺灣臺中地方法院民事裁定             99年度監字第123號
聲  請  人  乙○○
相  對  人  甲○
上列當事人間聲請許可監護人行為事件，本院裁定如下：
  主  文
准許聲請人變賣相對人所有臺中市○區○○段二二之一、二二之
一二地號土地予柳加源。
准許聲請人變賣相對人所有臺中市○區○○段二四之三四地號土
地予呂秀碧。
聲請程序費用由相對人負擔。
  理  由
一、按監護人對於受監護人之財產，非為受監護人之利益，不得
    使用、代為或同意處分。監護人為下列行為，非經法院許可
    ，不生效力：一、代理受監護人購置或處分不動產。二、代
    理受監護人，就供其居住之建築物或其基地出租、供他人使
    用或終止租賃。監護人不得以受監護人之財產為投資。但購
    買公債、國庫券、中央銀行儲蓄券、金融債券、可轉讓定期
    存單、金融機構承兌匯票或保證商業本票，不在此限，民法
    第一千一百零一條定有明文。該條規定依民法第一千一百十
    三條規定，於成年人之監護準用之。
二、聲請意旨略以：相對人因患水腦併失智症，精神有障礙，前
    經鈞院以九十八年度監宣字第二八號民事裁定宣告為受監護
    宣告人，並選定聲請人為相對人之監護人確定。而聲請人因
    支付相對人醫藥費等生活費用，必須處分相對人所有如主文
    所示之不動產。爰依法聲請准許聲請人處分相對人所有臺中
    市○區○○段二四之三四、二二之一、二二之一二地號之土
    地予關係人呂秀碧、柳加源等語。
三、經查：(一)聲請人主張：相對人為聲請人之配偶，相對人經本
    院九十八年度監宣字第二八號民事裁定宣告為受監護宣告人
    ，並選定聲請人為相對人之監護人確定等情，業據其提出戶
    籍謄本、本院九十八年度監宣字第二八號民事裁定確定證明
    書為證，並有本院九十八年度監宣字第二八號民事裁定在卷
    可參，自堪信為真實。(二)聲請人復主張：因支付相對人醫療
    費用等生活費用，必須處分相對人所有坐落於土地臺中市○
    區○○段二四之三四、二二之一、二二之一二地號土地予關
    係人呂秀碧、柳加源等情，業據其提出土地所有權狀、親屬
    同意書、土地登記第二類謄本、土地買賣契約書、不動產買
    賣契約書、出售土地現況之照片、土地使用分區證明書及地
    籍圖謄本為證。本院審核聲請人為相對人之夫，有關相對人
    之醫療、照顧等生活費用皆由聲請人協助處理。因相對人目
    前仍需就醫治療，故將上開土地處分，用以支付相對人每月
    之醫療、安養等生活費用，應屬為受監護人之利益。綜上所
    述，本件聲請核與法尚無不合，為有理由，應予准許。
四、爰依非訟事件法二十一條第二項、民事訴訟法第九十五條、
    第七十八條，裁定如主文。
中    華    民    國    99    年    5     月    18    日
                   家事法庭法  官  唐敏寶
正本係照原本作成。
如對本裁定抗告，須於裁定送達後10日之不變期間內，向本院提
出抗告狀。
中    華    民    國    99    年    5     月    18    日
                           書記官  丁文宏

司法院資訊處製作；財團法人民間司法改革基金會備份。
